【裁判字號】    97,上訴,1601
【裁判日期】    970731
【裁判案由】    違反毒品危害防制條例
【裁判全文】
臺灣高等法院臺中分院刑事判決        97年度上訴字第1601號
上  訴  人
即  被  告  乙○○
                    現另案在臺灣臺中看守所羈押中
上列上訴人因違反毒品危害防制條例案件，不服臺灣臺中地方法
院97年度訴字第1823號中華民國97年5月30日第一審判決（起訴
案號：臺灣臺中地方法院檢察署97年度毒偵字第1940號），提起
上訴，本院判決如下：
    主  文
原判決撤銷。
乙○○施用第一級毒品，累犯，處有期徒刑拾月。
    犯罪事實
一、乙○○前因違反毒品危害防制條例案件，經臺灣臺中地方法
    院以95年度訴字第1686號判決處以有期徒刑10月，上訴後經
    本院以95年度上訴字第1763號判決駁回上訴，復經最高法院
    以95年度臺上字第7110號判決駁回上訴確定，再經本院以96
    年度聲減字第636號裁定減刑為有期徒刑5月，如易科罰金，
    以銀元3百元折算1日確定，於民國96年7月16日縮刑期滿執
    行完畢。其又前因施用毒品案件，經臺灣臺中地方法院以94
    年度毒聲字第109號裁定令入勒戒處所觀察、勒戒後，認無
    繼續施用毒品之傾向，於94年2月18日執畢出所，並經臺灣
    臺中地方法院檢察署檢察官以94年度毒偵字第635號處分書
    為不起訴處分確定。詎其猶不知悔改，於前次觀察、勒戒執
    行完畢釋放後5年內，復另起施用第一級毒品海洛因之犯意
    ，於97年3月11日晚間8時許（起訴書誤載為下午4時），在
    臺中縣清水鎮○○里○街路84之1號其住處內，以針筒注射
    之方式，施用海洛因1次。嗣於97年3月12日下午4時50分許
    ，乙○○因另涉竊盜案件，為警在臺中縣清水鎮○○路186
    號前查獲，其於警方尚未查悉其有本案之施用第一級毒品海
    洛因犯行前，主動向司法警察自首有上揭犯行而接受審判，
    經警採其尿液送驗結果，確呈嗎啡陽性反應。
二、案經臺中縣警察局清水分局報請臺灣臺中地方法院檢察署檢
    察官偵查起訴。
    理    由
一、上開犯罪事實，業據被告乙○○於原審及本院審理中坦承不
    諱，且被告於前揭時地獲案後，經採其尿液送驗結果，確呈
    嗎啡陽性反應，有中山醫學大學附設醫院檢驗科藥物檢測中
    心97年3月20日尿液檢驗報告及臺中縣警察局清水分局委託
    鑑驗尿液代號與真實姓名對照表各1紙附卷可稽，足認被告
    之自白與事實相符，堪信被告確有上開施用第一級毒品之犯
    行。
二、被告前因施用毒品案件，前因施用毒品案件，經臺灣臺中地
    方法院以94年度毒聲字第109號裁定令入勒戒處所觀察、勒
    戒後，認無繼續施用毒品之傾向，於94年2月18日執畢出所
    ，並經臺灣臺中地方法院檢察署檢察官以94年度毒偵字第
    635號處分書為不起訴處分確定等情，有臺灣高等法院被告
    前案紀錄表、入出監資料表各1份在卷可稽，足認被告經觀
    察勒戒執行完畢釋放後，5年內再犯毒品危害防制條例第10
    條之罪，事證明確，其犯行洵堪認定，應依法論科。
三、核被告所為，係犯毒品危害防制條例第10條第1項施用第一
    級毒品罪。被告持有第一級毒品之低度行為，應為施用之高
    度行為所吸收，不另論罪。被告前因施用毒品罪，經法院科
    處如事實欄所示之有期徒刑，已於96年7月16日縮刑期滿執
    行完畢等情，有臺灣高等法院被告前案紀錄表及臺灣臺中地
    方法院檢察署刑案資料查註紀錄表各1份附卷可參，被告受
    有期徒刑之執行完畢，5年以內故意再犯有期徒刑以上之罪
    者，為累犯，應依刑法第47條第1項規定，加重其刑。又被
    告於警員訊問時、在有偵查犯罪職權之機關或個人發覺其犯
    罪前主動向承辦警員自首上開施用第一級毒品海洛因犯行，
    此據被告於警詢及本院審理中供明，並有被告於97年3月12
    日之警詢筆錄1份及警員職務報告書在卷可憑，則被告在警
    員未發現有確切之根據得為合理之懷疑前（即本案並未查扣
    得任何毒品或供施用毒品之工具等），即主動供述其施用第
    一級毒品海洛因，符合自首之規定，依刑法第62條前段規定
    減輕其刑，並先加後減之。
四、原審判決認被告罪證明確而予科刑，固非無見，惟被告於警
    員訊問時、在有偵查犯罪職權之機關或個人發覺其犯罪前主
    動向承辦警員自首上開施用第一級毒品海洛因犯行，已見前
    述，原審卻未加審酌，尚有未合。被告上訴意旨指摘及此，
    為有理由，應由本院將原判決撤銷改判。爰審酌被告前因施
    用毒品案件經法院判刑確定，甫於96年7月16日執行完畢，
    竟又施用毒品，足見其自制能力不足，有接受相當期間監禁
    教化之必要，以促其及早矯正吸毒惡行，惟念及被告犯罪之
    動機、目的，其犯罪手段僅係戕害自己之身心、施用毒品時
    間及犯罪後坦承犯行之態度等一切情狀，量處如主文第2項
    所示之刑。
據上論斷，應依刑事訴訟法第369條第1項前段、第364條、第299
條第1項前段，毒品危害防制條例第10條第1項，刑法第11條、第
47條第1項、第62條前段，判決如主文。
本案經檢察官甲○○到庭執行職務。
中    華    民    國    97    年    7    月    31     日
            刑事第七庭    審判長法  官  林  榮  龍
                                法  官  張  惠  立
                                法  官  鄭  永  玉
上列正本證明與原本無異。
如不服本判決應於收受送達後十日內向本院提出上訴書狀，其未
敘述上訴之理由者並得於提起上訴後十日內向本院補提理由書（
均須按他造當事人之人數附繕本）。
                                書記官    瑞  芳
中    華    民    國    97    年    7    月    31     日


司法院資訊處製作；財團法人民間司法改革基金會備份。
